臺灣臺中地方法院刑事判決　　　　　　 96年度訴緝字第210號
公　訴　人　臺灣臺中地方法院檢察署檢察官
被　　　告　乙○○
上列被告因搶奪案件，經檢察官提起公訴（95年度偵字第21099
號），本院判決如下：
    主    文
乙○○共同意圖為自己不法之所有，而搶奪他人之動產，處有期
徒刑捌月。
    犯罪事實
一、乙○○與甲○○（業經本院判處有期徒刑八月）共同基於意
    圖為自己不法所有之犯意聯絡，於民國九十五年九月九日二
    十一時十分許，在臺中市○○區○○路與松義路口，由甲○○騎乘不詳車號之贓車附載乙○○，乙○○則以徒手搶奪丁○○所有之皮包乙只「內有現金新臺幣（下同）二千三百元
    、證件數枚、手機二支等物」後逃逸，並將所得現金花用淨
    盡，其餘物品則丟棄於旱溪內。
二、案經臺中縣警察局豐原分局報告臺灣臺中地方法院檢察署檢
    察官偵查起訴。
    理    由
一、按現行刑事訴訟法為保障被告之反對詰問權，排除具有虛偽
    危險性之傳聞證據，以求實體真實之發見，於該法第一百五
    十九條第一項明定被告以外之人於審判外之言詞或書面陳述
    ，除法律有規定者外，不得作為證據。又被告以外之人於審
    判外之陳述，雖不符前四條之規定（即刑事訴訟法第一百五
    十九條之一至同條之四），而經當事人於審判程序同意作為
    證據，法院審酌該言詞陳述或書面陳述作成時之情況，認為
    適當者，亦得為證據；當事人、代理人或辯護人於法院調查
    證據時，知有第一百五十九條第一項不得為證據之情形，而
    未於言詞辯論終結前聲明異議者，視為有前項之同意，刑事
    訴訟法第一百五十九條之五定有明文。本件檢察官、被告乙○○並未就卷內證據資料之證據能力有所爭執，且迄於言詞
    辯論終結前，均未主張有刑事訴訟法第一百五十九條第一項
    不得為證據之情形，是應認已同意卷內證據均得作為證據，
    且經本院審酌後，認無不適當之情形，應認本案調查之卷內
    證據均有證據能力，合先敘明。
二、訊據被告乙○○矢口否認涉有上開搶奪犯行，辯稱：九十五
    年九月九日當日係伊祖母生日，有家庭聚會，在公司唱歌唱
    到九點多，後來到十一點多甲○○去找伊，才一起出門，並
    未共同行搶，係因之前甲○○涉犯強盜案，刑事警察局打電
    話要伊協助調查甲○○，伊帶警察去抓甲○○，甲○○知道
    後才挾怨報復云云。然查被告乙○○上開搶奪犯行，業據被
    害人丁○○於本院審理時具結證稱：「（九十五年九月九日
    下午九時，在臺中市北屯區○○○○○街口被搶？）是的。
    我右肩背著LV側包包，走在小馬路，突然有二個人騎乘機車
    ，機車從我的左邊靠近我，我不確定是前座還是後座的人搶
    我的，但是應該是前座騎機車，應該是後座的人搶我的，搶
    我的包包，因為我在走路，突然有人拉扯我的包包，我嚇到
    ，就跌倒。機車好像是從我的前方來，從前方我的左手邊拉
    走。我有拉回，但是還是被他拉走，我因此跌倒腳受傷。」
    等語；核與共同被告甲○○於本院審理時具結證稱：「（九
    十五年九月九日晚上，與你騎乘機車搶奪被害人皮包的人，
    是何人？）乙○○。」、「（乙○○是否是在庭被告乙○○
    ？）是。」、「（如何會合？在哪裡會合？）我去他家找他
    。」、「（為何去他家找他？）當天早上我們還有聯絡，他
    有提及說，他另外知道我之前有犯一些強盜案，就跟我說他
    手頭上不方便，邀我一起去作案。」、「（當天在何處作案
    ？）我記得在北屯區○○○○○路我沒有印象。」、「（什
    麼人決定作案地點？）我們騎著機車，臨時起意這樣子。」
    、「（當天搶到什麼東西？）一個LV包包，裡面有現金二千
    多元，還有一些證件。後來我們把現金拿起來。本來還有一
    個類似玉的飾品，乙○○本來說要留起來，我說不要。所以
    就丟掉。所以我們只有留下現金，就一人一半。」等語相符
    。至被告乙○○雖以上揭情詞置辯，然查被告乙○○於本院
    審理時另辯稱：伊只有在甲○○騎乘贓車附載伊，被警察查
    獲那一次，與甲○○一同外出，在該次之前數日，均未曾與
    甲○○一同外出云云，惟被告乙○○與共同被告甲○○於九
    十五年九月十一日凌晨一時十五分，因共同被告甲○○騎乘
    贓車附載被告乙○○，在臺中市○○路○段一四一號前為警
    查獲等情，有臺灣臺中地方法院檢察署九十五年度偵字第二
    一三一九號聲請簡易判決處刑書及不起訴處分書各一紙可參
    ，則倘依被告乙○○所言，其僅有在九十五年九月十日至十
    一日間，與共同被告甲○○一同外出，之前數日均未曾與甲○○外出，又豈會復辯稱：九十五年九月九日當日十一點多
    甲○○去找伊，才一起出去云云，是被告乙○○辯詞反覆，
    已難盡信。而證人丙○○即被告之父、證人張振遠即被告之
    表弟，於本院審理時，亦均無法明確證稱九十五年九月九日
    時，確有所謂因被告祖母生日而舉辦之家庭聚會乙節，是其
    等證詞均不足資為有利於被告乙○○之認定。至被告乙○○
    雖又辯稱係共同被告甲○○挾怨報復云云，然查共同被告甲○○則證稱：「（是否因為刑事組的人找你，你打電話給乙○○，說因為乙○○把你供出來，將來你要咬他？）不是，
    那天乙○○打給我。那天我不知道刑事組的人找乙○○。是
    乙○○打電話給我，跟我講，他說得含糊。他說阿彬，要不
    要出來？我問要幹什麼？因為那時候已經很晚，超過凌晨十
    二點了。我說我不想出去。他說不然出來吃東西。他平常不
    是會這樣做的人。我覺得有事情發生了。我就說，阿興你不
    要亂搞，若是有事情的話，你要知道，你也是有跟我去做一
    件的。我這樣告訴他。我沒有說要咬他。咬這個字我沒有說
    。因為他確實有和我去做。」等語；再參以被告乙○○與共
    同被告甲○○前於九十五年九月十一日凌晨一時十五分，因
    共同被告甲○○騎乘贓車附載被告乙○○，在臺中市○○路
    ○段一四一號前為警查獲，該案經檢察官於九十五年十月三
    十日訊問被告甲○○，而被告甲○○陳稱：「（該機車是你
    偷的？）是」、「（偷車前有無告訴過乙○○？）沒有。」
    等語，有臺灣臺中地方法院檢察署九十五年度偵字第二一三
    一九號案件偵查筆錄一件可佐，則倘依被告乙○○所言，共
    同被告甲○○係挾怨報復，則甲○○於偵查中自亦可告知檢
    察官該贓車係被告乙○○與其一同去竊取云云，又豈會一肩
    承擔竊盜之刑責，是被告乙○○辯稱：係甲○○故意誣陷伊
    云云，亦不足採，足見本案確係被告乙○○與共同被告甲○○一同行搶無疑。綜上所述，
    本件事證明確，被告乙○○上開搶奪犯行，堪以認定。
三、核被告乙○○所為，係犯刑法第三百二十五條第一項之搶奪
    罪。被告乙○○與甲○○就上開搶奪犯行，有犯意之聯絡及
    行為之分擔，為共同正犯。爰審酌被告前有觀察、勒戒紀錄
    ，素行不良，正值壯年，竟不思自食其力，僅因缺錢花用，
    即與共同被告甲○○共同搶奪他人之財物，目無法紀，行為
    除對被害人丁○○心理上及財產上造成相當之損害外，復嚴
    重影響社會治安，並審酌被告乙○○於本院審理時猶矢口否
    認犯行，未見悔意之犯罪後態度等一切情狀，量處如主文所
    示之刑，以示懲儆。
據上論斷，應依刑事訴訟法第二百九十九條第一項前段，刑法第
二十八條、第三百二十五條第一項，判決如主文。
中　　華　　民　　國　　96　　年　　6 　　月　　6 　　日
                  刑事第十庭    審判長法　官　賴妙雲
                                      法　官  黃家慧
                                      法　官　黃炫中
上正本證明與原本無異。
如不服本判決，應於送達後十日內向本院提出上訴狀（須附繕
本），上訴於台灣高等法院台中分院。
                                      書記官  黃珮華
中　　華　　民　　國　　96　　年　　6 　　月　　6 　　日
附錄論罪科刑法條
中華民國刑法第325條
（普通搶奪罪）
意圖為自己或第三人不法之所有，而搶奪他人之動產者，處 6 月
以上 5 年以下有期徒刑。
因而致人於死者，處無期徒刑或 7 年以上有期徒刑，致重傷者，
處 3 年以上 10 年以下有期徒刑。
第 1 項之未遂犯罰之。
